【裁判字號】    97,訴,2470
【裁判日期】    970714
【裁判案由】    毒品危害防制條例
【裁判全文】
台灣台中地方法院刑事判決          97年度訴字第2470號
公  訴  人  臺灣臺中地方法院檢察署檢察官
被      告  甲○○原名賴瓊雯.
                    （現於臺灣臺中女子監獄執行中）
上列被告因違反毒品危害防制條例案件，經檢察官提起公訴（97
年度毒偵字第2770號），經本院合議庭裁定，由受命法官依法獨
任進行簡式審判程序判決如下：
    主  文
甲○○（原名賴瓊雯）施用第一級毒品，處有期徒刑玖月，扣案
之第一級毒品海洛因壹包（驗餘淨重○點一○四三公克），沒收
銷燬之，扣案之藥鏟貳支，均沒收；又施用第二級毒品，處有期
徒刑肆月，扣案之第二級毒品安非他命壹包（驗餘淨重○點二一
四二公克），沒收銷燬之；應執行有期徒刑壹年，扣案之第一級
毒品海洛因壹包（驗餘淨重○點一○四三公克）、第二級毒品安
非他命壹包（驗餘淨重○點二一四二公克），均沒收銷燬之，扣
案之藥鏟貳支，均沒收。
    事  實
一、甲○○（原名賴瓊雯）素行不佳，前曾犯違反毒品危害防制
    條例罪（未構成累犯），甲○○前因違反毒品危害防制條例
    案件，經觀察、勒戒後，認無繼續施用毒品之傾向，於民國
    （下同）九十四年十月二十五日因無施用傾向釋放，並由臺
    灣臺中地方法院檢察署檢察官以九十四年度毒偵字第五三一
    ○號為不起訴處分確定。復因施用第一級毒品案件，經該署
    檢察官提起公訴後，於九十六年十一月二十日，經本院以九
    十六年度訴字第二四四一號判處有期徒刑七月確定，現執行
    中，再於九十六年間因施用第一級毒品案件，經該署檢察官
    提起公訴後，於九十六年十二月三十一日，經本院以九十六
    年度訴字第四一七七號判處有期徒刑八月確定，現執行中，
    又於九十七年間因施用第一、二級毒品案件，經該署檢察官
    提起公訴後，於九十七年二月二十五日，經本院以九十七年
    度訴字第五三○號判處應執行有期徒刑十月確定，現執行中
    。詎甲○○仍未戒除毒癮，復於上開觀察、勒戒執行完畢後
    五年內，分別基於施用第一級毒品海洛因、第二級毒品甲基
    安非他命之犯意，於九十七年五月九日上午十時許在台中市
    ○○路郵局旁邊友人綽號阿忠住處，以注射針筒注射血管方
    式施用第一級毒品海洛因一次。甲○○另於同日下午十三時
    許在上開處所，以將第二級毒品安非他命放在玻璃球內，其
    下以火燒烤，並吸食其產生煙霧之方式施用第二級毒品安非
    他命一次。嗣於九十七年五月九日下午十五時三十五分許，
    在臺中市○區○○路五十二巷十一號前為警查獲，並扣得第
    一級毒品海洛因一包（驗餘淨重○點一○四三公克）、第二
    級毒品安非他命一包（驗餘淨重○點二一四二公克），及其
    所有供犯施用第一級毒品海洛因所用之藥鏟二支。
二、案經臺中縣警察局霧峰分局報請臺灣台中地方法院檢察署檢
    察官偵查起訴。
    理  由
一、按除被告所犯為死刑、無期徒刑、最輕本刑為三年以上有期
    徒刑之罪或高等法院管轄第一審案件者外，於前條第一項程
    序進行中，被告先就被訴事實為有罪之陳述時，審判長得告
    知被告簡式審判程序之旨，並聽取當事人、代理人、辯護人
    及輔佐人之意見後，裁定進行簡式審判程序，刑事訴訟法第
    二百七十三條之一第一項定有明文。本件被告所犯係死刑、
    無期徒刑、最輕本刑為三年以上有期徒刑以外之罪，其於準
    備程序中就被訴事實為有罪之陳述，且經審判長告知被告簡
    式審判程序之旨，並聽取公訴人及被告之意見後，本院合議
    庭認為適宜而裁定由受命法官獨任進行簡式審判程序，合先
    敘明。
二、上揭事實，業據被告甲○○於本院審理時，坦承不諱，並有
    被告所有之第一級毒品海洛因一包（驗餘淨重○點一○四三
    公克）、第二級毒品安非他命一包（驗餘淨重○點二一四二
    公克），及其所有供犯施用第一級毒品海洛因所用之藥鏟二
    支扣案足資佐證，而扣案之白色粉末各一包經囑託行政院衛
    生署草屯療養院鑑定結果，確屬第一級毒品海洛因（驗餘淨
    重○點一○四三公克）、第二級毒品安非他命壹包（驗餘淨
    重○點二一四二公克）無訛，此有該院九十七年五月三十日
    草療鑑字第九七○○○四四九七號鑑定書一份附卷可參。而
    被告為警查獲，經警採其尿液送請私立中山醫學大學附設醫
    院藥物濫用檢測中心檢驗結果，檢出甲基安非他命及嗎啡均
    呈陽性反應，此有該檢測中心九十七年五月二十二日第八五
    三五○五號尿液篩檢檢驗報告一份在卷可憑，此外，復有相
    片四幀、前揭臺灣台中地方法院檢察署不起訴處分書及被告
    之刑案資料查註紀錄表、臺灣高等法院被告全國前案紀錄表
    各一紙附卷可稽，足認被告自白，核與事實相符，堪予採信
    ，事證至臻明確，被告甲○○違反毒品危害防制條例犯行均
    洵堪認定。
三、按海洛因、安非他命分別係毒品危害防制條例第二條第二項
    第一款、第二款所定之第一級毒品、第二級毒品，不得非法
    施用，是核被告甲○○所為，係犯毒品危害防制條例第十條
    第一項、第二項之施用第一級毒品罪及施用第二級毒品罪。
    被告施用第一、二級毒品前後持有第一、二級毒品之低度行
    為，應分別為其施用第一、二級毒品之高度行為所吸收，均
    不另論罪。被告所犯施用第一級毒品、施用第二級毒品罪二
    罪之間，犯意各別，行為互殊，應予分論併罰。爰審酌被告
    甲○○犯罪之動機、目的、手段、品行不佳，詳如前述，此
    有台灣台中地方法院檢察署刑案資料查註紀錄表一份在卷可
    按，被告曾有施用毒品不良素行，經執行完畢後，仍不知警
    惕，再次施用毒品，經檢察官依初次勒戒、觀察後無繼續施
    用傾向為不起訴處分確定後，仍不知悔改警惕，猶繼續施用
    毒品不輟，情節非輕，有失政府制定毒品危害防制條例之立
    法美意，本不宜寬貸，惟此乃自戕且容易成癮之行為，從另
    一角度觀察，應視同病人看待，及犯後已坦承犯行，態度良
    好等一切情狀，分別量處如主文所示之刑，並定其應執行刑
    ，以資懲儆。至於扣案之第一級毒品海洛因一包（毛重○點
    三公克）、第二級毒品安非他命一包（毛重○點四公克），
    依毒品危害防制條例第二條第二項第一、二款之規定，分屬
    第一、二級毒品，不問屬於犯人與否，爰依毒品危害防制條
    例第十八條第一項前段之規定，宣告沒收銷燬之；至於扣案
    之藥鏟二支，係屬被告甲○○所有供犯施用第一級毒品海洛
    因所用之物，爰依刑法第三十八條第一項第二款之規定，均
    予以宣告沒收。
據上論斷，應依刑事訴訟法第二百九十九條第一項前段、第二百
七十三條之一第一項，毒品危害防制條例第十條第一項、第二項
、第十八條第一項前段，刑法第十一條、第五十一條第五款、第
九款、第十款、第三十八條第一項第二款，判決如主文。
中    華    民    國    97    年    7     月    14    日
                  刑事第六庭    法  官  洪俊誠
以上正本證明與原本無異。
如不服本判決，應於判決送達後十日內向本院提出上訴狀，上訴
於臺灣高等法院臺中分院(須附繕本)。
                                書記官  蕭榮峰
中    華    民    國    97    年    7     月    14    日
附錄論罪科刑實體法條文：
毒品危害防制條例第十條：
施用第一級毒品者，處六月以上五年以下有期徒刑。
施用第二級毒品者，處三年以下有期徒刑。


司法院資訊處製作；財團法人民間司法改革基金會備份。
